臺灣臺中地方法院民事裁定　　　　　　　 100年度抗字第25號
抗　告　人　洪瑪咪
　　　　　　陳瑋華
相　對　人　林張玉閃
上列抗告人與相對人間聲請本票准許強制執行事件，抗告人對於
中華民國99年10月18日本院民事庭所為之民事裁定（99年度司票
字第5165號）提起抗告，本院合議庭裁定如下：
    主    文
抗告駁回。
抗告程序費用新台幣壹仟元由抗告人連帶負擔。
    理  由
一、按執票人向本票發票人行使追索權時，得聲請法院裁定後強
    制執行。又二人以上在票據上共同簽名時，應連帶負責。票
    據法第123條、第5條第2項分別定有明文。又本票執票人依
    上開法條之規定，聲請法院裁定許可對發票人強制執行係屬
    非訟事件程序，以審查強制執行許可與否，並無確定實體上
    法律關係存否之效力，如發票人就票據債務之存否有爭執時
    ，應由發票人提起確認之訴，以資解決，最高法院56年台抗
    字第714號、57年台抗字第76號著有判例。而執票人之追索
    權已否罹於時效之實體上爭執，受聲請法院亦無權審究（最
    高法院94年度台抗字第90號裁定參照）。
二、本件相對人主張：其執有抗告人為發票人，如原裁定所示之
    本票2紙，並免除作成拒絕證書，詎屆期提示未獲付款，依
    票據法第123條規定聲請裁定許可強制執行等情，已據提出
    本票為證，原裁定予以准許，即無不合。
三、抗告意旨略以：
（一）前開本票之發票日皆為民國84年6月間，已罹於票據法第2
      2條第1項所規定之3年時效期間；且前開本票係為連帶擔
      保用，其原因債權亦已罹於民法所規定之15年時效期間，
      本件相對人持已罹於時效之本票聲請強制執行，抗告人自
      得拒絕給付。
（二）抗告人陳瑋華未於前開本票簽章，並非前開本票之發票人
      。縱於前開本票簽名，亦係為連帶保證人之擔保性質，並
      非發票人之性質。
（三）抗告人於84年6月13日與本件相對人會帳時，相對人告知
      前開本票已遺失，若找到將歸還抗告人，故前開本票已無
      實質債權等語。
四、查相對人依票據法第123條規定，聲請法院裁定對發票人即
    抗告人之財產強制執行，其性質係屬非訟事件，故法院依法
    僅就系爭本票形式上之要件是否具備予以審查為已足；抗告
    人前開罹於時效、無實質債權，與於前開本票簽名僅係連帶
    保證人之擔保性質而非發票人性質等主張，均屬實體事項之
    爭執，應由抗告人另行提起訴訟，以資解決，非本件非訟事
    件程序所得審究。次查前開本票均經抗告人陳瑋華於發票人
    欄簽名，亦有本票影本2紙附於原法院卷可憑，抗告人自應
    依前開規定連帶負責；至抗告人陳瑋華若認前開簽名係遭偽
    造，自得依非訟事件法第101條之規定提起確認之訴，附此
    敘明。從而，抗告人提起本件抗告，為無理由，應予駁回。
五、復按非訟事件依法應由關係人負擔費用者，法院裁定命關係
    人負擔時，應一併確定其數額，非訟事件法第24條第1項定
    有明文。查本件抗告程序費用額為新臺幣（下同）1,000元
    ，有本院自行收納款項統一收據在卷可證，爰依法確定本件
    抗告程序費用額為1,000元，由抗告人負擔。
六、據上論結，本件抗告為無理由，依非訟事件法第46條、第21
    條第2項、第23條、第24條第1項、民事訴訟法第495條之1第
    1項、第449條第1項、第85條第2項，裁定如主文。
中    華    民    國   100    年    2     月    17    日
                  民事庭        審判長法  官  王  銘
                                      法  官  林慶郎
                                      法  官  陳卿和
如不服本裁定，僅得於收受本裁定正本送達後10日內，以適用法
規顯有錯誤為理由，向本院提出再再抗告狀，（須附繕本1份及
繳納再抗告裁判費新台幣1,000元），經本院許可後始可再抗告。
中    華    民    國   100    年    2     月    17    日
                                      書記官  施玉卿